臺灣高等法院刑事裁定　　　　　　　　　　96年度抗字第94號
抗　告　人
即再審聲請人　甲○○
上列抗告人因聲請再審案件，不服台灣台北地方法院中華民國95
年12月29日裁定（95年度聲再字第28號），提起抗告，本院裁定
如下：
    主  文
抗告駁回。
    理  由
一、聲請再審意旨略以：臺灣臺北地方法院九十年度簡字第二七
    一一號確定判決認定再審聲請人甲○○與王燕清共同傷害被
　　害人之身體，惟被害人身上僅有一處傷口，不可能係再審聲
　  請人與王燕清共同傷害所致，至王燕清雖坦承其在案發現場
    ，但亦不足以推定再審聲請人亦在案發現場，為此聲請再審
    云云。
二、原裁定以：按「有罪之判決確定後，有左列情形之一者，為
    受判決人之利益，得聲請再審：一、原判決所憑之證物已證
    明其為偽造或變造者。二、原判決所憑之證言、鑑定或通譯
    已證明其為虛偽者。三、受有罪判決之人，已證明其係被誣
    告者。四、原判決所憑之通常法院或特別法院之裁判已經確
    定裁判變更者。五、參與原判決或前審判決或判決前所行調
    查之法官，或參與偵查或起訴之檢察官，因該案件犯職務上
    之罪已經證明者，或因該案件違法失職已受懲戒處分，足以
    影響原判決者。六、因發現確實之新證據，足認受有罪判決
    之人應受無罪、免訴、免刑或輕於原判決所認罪名之判決者
    。前項第一款至第三款及第五款情形之證明，以經判決確定
    ，或其刑事訴訟不能開始或續行非因證據不足者為限，得聲
    請再審」，刑事訴訟法第420條定有明文；次按「不得上訴
    於第三審法院之案件，其經第二審確定之有罪判決，如就足
    生影響於判決之重要證據漏未審酌者，亦得為受判決人之利
    益，聲請再審」，刑事訴訟法第421條亦有明文，是為受判
    決人之利益聲請再審之理由僅限於刑事訴訟法第420條及第
    421條所列理由。又「聲請再審，應以再審書狀敘述理由，
    附具原判決之繕本及證據，提出於管轄法院為之；法院認為
    聲請再審之程序違背規定者，應以裁定駁回之」，刑事訴訟
    法第429條及第433條亦分別定有明文。再「聲請再審應以書
    狀敘述理由，附具原判決之繕本及證據，提出於管轄法院為
    之，為刑事訴訟法第429條所明定。此項聲請再審程序之欠
    缺，非程序中所得補正」，亦經最高法院著有71年度台抗字
    第337號判例意旨可資參照。經查：本件抗告人聲請再審，
    雖提出再審書狀，然未檢附原判決之繕本及證據，且觀其再
    審意旨僅就原確定判決認定之事實再行爭執，並未敘述有刑
    事訴訟法第420條、第421條所定得以聲請再審之具體理由，
    難認抗告人已就聲請再審之理由提出相關證據，因認抗告人
    聲請再審，程序上已違背規定，且無從命其補正，揆諸前揭
    規定及判例意旨，抗告人聲請再審即非合法，予以駁回。經
    核尚無違誤。
三、抗告意旨略以：抗告人即再審聲請人於案發當時確不在現場
    ，雖同案被告王燕清在案發現場，但亦不足推論抗告人亦在
    現場，至同案被告王燕清於原審審理時固否認有傷害被害人
    ，但係情非得已之說詞，同案被告王燕清現已願意出庭坦承
    係其傷害被害人，而非抗告人所為，顯已構成聲請再審之理
    由，為此提起抗告云云。
四、經查：本院遍查原審全卷，抗告人確未提出原判決之繕本及
    證據之事證，且聲請再審意旨亦未表明有刑事訴訟法第42 0
    條、第421條所定得以聲請再審之具體理由，原審認抗告人
    聲請再審，程序上已違背規定，且無從命其補正，予以駁回
    ，經核尚無違誤。至抗告人抗告狀雖載明原判決書案號，並
    提出同案被告王燕清之再審聲請狀、內政部警政署入出境管
    理局95年7月7日境孝彤字第09520115720號及95年11月16 日
    境孝彤字第09520201950號書函，用以證被害人係同案被告
    王燕清所傷，且抗告人案發時不在現場云云，惟亦無法使原
    聲請再審程序違背規定之瑕疵得以補正。抗告人抗告意旨，
    執此指摘原裁定不當，為無理由，應予駁回。
據上論斷，應依刑事訴訟法第412條，裁定如主文。
中　　華　　民　　國　　96　　年　　1　　月　　31　　日
　　　　　　　　　刑事第十七庭  審判長法　官  趙功恆
　　　　　　　　　　　　　　　　　　  法　官  陳憲裕
　　　　　　　　　　　　　　　　　　  法　官  高明哲
以上正本證明與原本無異。
如不服本裁定，應於收受送達後五日內向本院提出抗告狀。
                                      書記官  梁淑時
中　　華　　民　　國　　96　　年　　2　　月　　2   　日
